臺灣高等法院刑事判決　　　　　　　　　九十一年度重上更(五)字第二四號
　　上　訴　人
　　即　被　告　庚○○
　　指定辯護人　本院甲○
右上訴人，因違反毒品危害防制條例案件，不服臺灣台北地方法院，八十五年度訴緝
字第三九一號，中華民國八十七年四月三日第一審判決（起訴案號：臺灣台北地方法
院檢察署八十三年度偵字第一三七三一號），提起上訴，經判決後，由最高法院第五
次發回更審，本院判決如左：
    主      文
原判決關於販賣毒品部分撤銷。
庚○○共同連續販賣毒品，處無期徒刑，褫奪公權終身。
毒品海洛因包（驗餘淨重壹零柒點肆公克，袋重點肆貳公克）均沒收銷燬。販
賣毒品所得新台幣貳拾萬元沒收。
    事      實
一、庚○○曾犯施用毒品罪，經臺灣台北地方法院判處有期徒刑三年六月確定，於民
    國（下同）八十二年七月九日假釋出監，詎於假釋期中仍不知悔改，復自八十三
    年三月間起（起訴書誤載為五月間起），夥同已成年之吳承柏（四十六年十月二
    十一日生，此人部分未據起訴），共同基於營利販賣毒品海洛因之概括犯意，以
    行動電話000000000號為聯絡工具，在台北市○○街口或同街一三八號
    八樓之一陳泰宏租用之辦公室，先後六次，每次一錢重，價格新台幣（下同）一
    萬元，連續販賣海洛因予戊○○吸用，前五次均推由吳承柏交付予戊○○，最後
    一次係於八十三年六月十五日，由庚○○與吳承柏一起在該四平街一三八號八樓
    之一販賣毒品海洛因一包予戊○○。庚○○又於同年五月底某日晚上九時許，在
    上址，以一兩七萬元之價格，販賣一兩海洛因予己○○，再於同年六月十五日晚
    上九時許，在上址以七萬元價格販賣海洛因一兩予己○○。嗣購買者己○○於同
    年六月十六日下午一時三十分至二時許，經警在台北市○○街五號凱華飯店五０
    八室查獲，當場扣得海洛因一包（淨重三十六點五四公克，袋重一點二公克），
    並供出其毒品來源，而帶同警員於當日下午二時三十分許，前往上址陳泰宏租用
    處查獲庚○○，並當場在該址房間傳真機夾層扣獲庚○○所有毒品海洛因三包（
    驗餘淨重壹零柒點肆公克，袋重點肆貳公克），另查到戊○○，並扣得戊○○於前一日（即八十三年六月十五日）向庚○○、吳承柏買受（一錢即三．七五
    公克）及戊○○先前另向不詳姓名人購入剩餘之海洛因壹包（驗餘共淨重捌點玖
    陸公克，袋重貳點肆公克）。
二、案經台北縣警察局移送臺灣台北地方法院檢察署檢察官偵查起訴。
    理      由
一、訊據上訴人即被告庚○○對於警察在右揭時、地取出伊當時在場之大量毒品海洛
    因，坦認不虛，核與警製違反社會秩序維護法案件現場記錄所載情形相符（警卷
    一五頁），被告雖以警察搜索不合法，現場並無任何傳真機，警察筆錄竟記為在
    房間內之傳真機殼內起出毒品，應係栽贓於伊，事實上伊與戊○○同住一起，並
    負擔一切費用，戊○○何須以電話與伊聯絡，向伊買毒，至於己○○，則與伊不
    熟，絕無售毒予高某之事，該二人所供先後不一，應不足憑以認定伊販毒，尤其
    所查扣之毒品，無論沈、高所持有或該現場查獲者，純度均不相同，更不能遽行
    認定係伊所出售云云置辯。惟查：
  (一)本案係買毒之己○○於八十三年六月十六日下午經警在台北市○○街五號凱華飯
    店五０八室查獲，當場扣得毒品乙包，並供出毒品來源而帶同員警前往同市○○
    街一三八號八樓之一陳泰宏租用處查獲被告及戊○○、陳泰宏，並當場在該址房
    間傳真機夾層查獲毒品海洛因粉末三包，已經己○○供明在卷（警卷一頁正、反
    面），並有違反社會秩序維護法案件現場紀錄二份附卷可憑（警卷一四、一五頁
    ）。
  (二)己○○於警訊中供陳：「（問：向庚○○購買幾次？重量？價格？庚○○從何處
    取出海洛因賣你？）共兩次。五月底或日不詳，時間約晚上二十一時許，地點在
    台北市○○街一三八號八樓之一，買一次，買壹兩，價格新台幣柒萬元，另一次
    是昨天六月十五日下午二十一時許，地點同在四平街一三八號八樓之一，買壹兩
    價格新台幣柒萬元，就是今天你們（按係指警員）查獲三包，進門左轉辦公室矮
    櫃下傳真機內。」「（問：你向庚○○購買毒品，如何聯絡？）都用行動電話0
    00000000跟庚○○聯絡，先以該行動電話聯絡看有沒有貨（海洛因），
    有的話再約定時間、地點、現金買賣」「（問：現警方查獲之庚○○是否賣給你
    毒品的綽號阿輝？）經我當場指認庚○○是他沒有錯。」（警卷一頁反面、二頁
    正、反面）在檢察官偵查中仍明確供稱：「跟庚○○買的，七萬元買一兩，買過
    二次。五月底買過一次，前二天再買一次。在被查獲處買的。」「（問：去買時
    何人在場？）吳承柏、陳泰宏、庚○○在場，但只有張與我交易。吳、陳在別的
    房間。」「（問：你怎知．．．該處販毒？）吳承柏介紹，我與吳十幾年前就認
    識，他帶我去找張買。」（一三七三一號偵卷，下簡稱偵卷，八頁反面、九頁正
    面）已明確指出係向被告購買毒品。雖己○○嗣在檢察官偵查中改稱毒品係吳承
    柏拿給伊，先前之所以供稱向被告買毒，係因怕被收押（偵卷六一頁）但衡以其
    是否會被收押，實與供稱向何人買毒無關，自屬搪塞之詞，又其在本院改稱：當
    時被捕時，警察說若我配合的話，我可以減刑，其實我並沒有向庚○○買毒品，
    庚○○這個名字是警察告訴我的云云（本院更五卷九十一年四月十九日筆錄），
    非但與其確有帶警前往被告所在處查獲毒品之實情不符，且己○○在警訊時亦直
    陳：「（以上所說）完全在自由意識之下，製作筆錄。」（警卷二頁反面）足見
    係翻異迴護之詞，均不足資為有利於被告之證據。
  (三)證人戊○○於警訊時亦供稱：「（問：你持有的海洛因是向何人購買？）是向綽
    號『阿輝』的庚○○及綽號『阿柏』的吳承柏所購買的。」「綽號『阿輝』庚○○就是和我一同被警方查獲到場的庚○○（經當場指認），綽號『阿柏』的吳承
    柏詳細年籍、住址我不知道。」「我和庚○○是舊識，我是打他的行動電話00
    0000000表示我要購買海洛因，再由吳承柏將海洛因交給我，從八十三年
    三月至今共購買六次，每次一錢價格新台幣壹萬元，交易地點有時約在台北市○○街巷口，有時約在四平街一三八號八樓之一交貨，最近一次是八十三年六月十
    五日由庚○○和吳承柏親自拿到北市○○街一三八號八樓之一把海洛因交給我，
    也就是被警方查獲的海洛因」（警卷六頁反面、七頁正面），已就其向被告及共
    犯吳承柏買毒之事供述歷歷，在檢察官偵查中雖一度改稱：「（問：有無向庚○○買過？）沒有，我都是向吳承柏買的。」但經檢察官追問：「庚○○是否有在
    販賣？」答以：「吳承柏是幫庚○○送東西（按指毒品）。」乃又問：「事實上
    是向庚○○買的？」答以：「不是，我是透過張聯絡吳。」復問：「何以不直接
    向張買？」答以：「他（按指被告庚○○）不願這樣做，他不直接跟朋友談這個
    ，他都透過吳販賣，是吳跟我說的。」（偵卷八頁正面）可見被告富於心機，係
    幕後之人，參以戊○○在此之前就傳真機中查獲毒品之事反覆不一之陳述，經檢
    察官質問何者為真時，直陳：「庚○○要我承認是我跟吳買的。．．．剛剛說的
    均不實在。」（偵卷七頁反面、八頁正面）益見戊○○所為有利被告之供詞，係
    聽從被告指示而為不實之陳述，故將向被告及吳承柏買毒之情，諉稱係吳承柏單
    獨販毒，尤其嗣後在本院更四審中被問：「你曾向庚○○及吳承柏買過海洛因嗎
    ？」答以：「沒有，當時是因我沒有吳承柏的電話號碼，我麻煩庚○○聯絡吳承
    柏，吳承柏帶我去三重向不詳姓名的人購買的。」（本院更(四)卷一二六頁）在本
    院更五審稱：「我吸用毒品是在大陸染上的，回台灣後是吳承柏帶我去三重有家
    戲院樓下買的，後剛回台灣，地方我也不熟，我約買過二、三次。」（本院更(五)
    卷九十一年五月三日筆錄）非但與其在偵查中所供：「（在何處吸食？）有時在
    台南家裡，有時在查獲地點（按指上開陳泰宏租用處），該處是陳泰宏的辦公室
    ，去過二、三次而已．．．」（偵卷六頁）已見返台已有若干時日，人亦住在台
    南，台北則非長期，致有不同，復與被告指陳戊○○係於被查獲當日，自台南來
    台北之情（詳後述）大相逕庭，又經質以為何在警訊及偵查中就販毒者究竟為誰
    ，與其在審理中所供不同一節予以澄清時，供稱：「當時我毒癮發作，我是講我
    打電話給張，請他聯絡吳承柏，要吳帶我去買海洛因。」（本院更(四)卷一二七頁
    ）但衡以戊○○在警訊時之時間係八十三年六月十六日十七時，而在檢察官偵查
    時為翌（十七）日下午四時三十分，且於各該筆錄上之受訊問人欄所為署押字跡
    甚為清晰，毫無零亂或顫抖之情，有該筆錄在案（警卷六、七頁，偵卷六、一○
    頁）可稽，足見所稱毒癮發作，所供胡說云云，殊無可採，其在本院更四審又稱
    庚○○曾經二次出錢要伊戒毒（本院更(四)卷一二九頁），衡以被告係一起吸毒，
    後經法院裁定觀察、勒戒而戒除，為被告所不否認，並有本院裁定及執行指揮書
    回證、臺灣台北看守所附設勒戒處所覆函及證明書在案（本院上訴卷三四至三七
    頁）可證，既不能主動、自行戒除，如何願出錢要別人戒毒，可見係為脫罪而迴
    護附和之詞，亦無可信，均不足作為有利於被告之證據。
  (四)本件查獲之緣起，係因買毒之己○○供出毒品來源，而帶警前往交易現場查扣本
    件之毒品，已如前述，依照當時之刑事訴訟法第一百三十一條第一項規定：「有
    左列情形之一者，司法警察或司法警察官雖無搜索票，得逕行搜索住宅或其他處
    所：一、因逮捕被告或執行拘提、羈押者。二、因追躡現行犯或逮捕脫逃人者。
    三、有事實足信為有人在內犯罪而情形急迫者。」本件查扣毒品之在場人戊○○
    係屬通緝犯，在其身上並經警查扣毒品，另在場之冒德旺亦為警在其身上查出摻
    有海洛因之香煙，為戊○○、冒德旺直陳在卷（警卷六、八、十二頁）可見警方
    在該現場執行搜索，尚難認有違法之情，從而該查獲之本件毒品，自非不得作為
    犯罪之證據方法。
  (五)上開毒品經送鑑定結果發現均屬海洛因，其中被告持有（此部分詳後述）之三包
    ，淨重一○七點三四公克（袋重三點四二公克），純度八二點五四％，純質八八
    點六公克，戊○○持有部分淨重八點九六公克（袋重二點三四公克），純度八九
    點六八％，純質淨重八點○四公克，己○○持有部分驗餘淨重三六點五四公克（
    袋重一點二公克），純度七三點三六％，純質淨重二六點八公克。有鑑驗通知書
    等各在卷（偵卷八○、八三、八六頁）可憑。
  (六)該被告持有之毒品確係在現場房間內之傳真機夾層內搜出，警察並未對於現場諸
    人（包括被告）為刑求，已經執行警員乙○○、丙○○一致供證在案（本院更(五)
    卷九十一年二月八日、三月八日筆錄），無論在場之己○○、戊○○、陳泰宏，
    甚至被告本人，均坦認係在傳真機夾層內為警搜出毒品（警卷一頁反面、四頁反
    面、六頁反面、九頁反面），被告在偵查中被問：「（傳真機何人的？）那沒人
    用，已壞掉，係以前的房客留下來的。」（偵卷九五頁），在原審改稱：「毒品
    好像是在影印機之蓋子上搜到的。」（原審訴緝卷二○頁反面），在本院更一審
    時稱：「我在場，但是我也沒有看到警員在何處，究是影印機或傳真機查到的。
    」（本院更(一)卷六九頁），迨至更四及更五審則否認現場有傳真機之存在，可見
    係一步一步地翻供，參以租用現場之陳泰宏在本院更三審時，猶直陳：「那個傳
    真機是我的，但我不知為何會有海洛因放在那裡，海洛因放在傳真機沒有錯。」
    （本院更(三)卷一四四頁）是以在現場查扣之海洛因除戊○○身上之一包以外，其
    餘確係在傳真機夾層內搜出，毋庸置疑。
  (七)該傳真機內之毒品係被告所藏放，已經現場目擊證人戊○○在檢察官偵查中供述
    明確：「庚○○的，．．．我有看到他放。」「昨晚十一、二點．．．庚○○藏
    時，吳承柏在場。」（偵卷七頁）嗣後雖反覆供稱係吳承柏所藏放云云，但經檢
    察官質疑時，坦陳：「庚○○要我承認是我和吳承柏藏的．．．查獲後，庚○○
    要我這樣說的。」（偵卷八頁）足見被告為求脫罪而指示戊○○為虛偽陳述，當
    以先前所供為可採，其在本院更五審所供當時是因吸毒而胡說，是無意識云云（
    本院更(五)卷九十一年五月三日筆錄），亦係迴護之詞，與被告空言否認持有該毒
    品，反指係戊○○所藏放云云，及陳泰宏附和稱毒品係戊○○所有云云，衡以被
    告既亦指稱當日戊○○甫自台南來台北，伊在查獲地等他等語（詳後述），自不
    可能由人生地不熟之戊○○將該毒品藏置傳真機夾層內，是被告與陳泰宏所供，
    洵無可信。
  (八)被告在本院更一審時已坦陳：「（你前後賣給他一兩七萬元？）是我幫他（按指
    己○○）拿的，他沒地方拿，我幫他買，他有錢就拿給我，沒有時，就先讓他欠
    ．．．」（本院更(一)卷七一頁）可見被告確有供應毒品之事，被告對於0000
    0000號行動電話係伊所使用對外聯絡一節，亦迭在警訊、偵查及歷審中均不
    否認為真，並在偵查中供稱：「戊○○自台南來台北。」「當天（按指被查獲之
    日）晚上十一、二點，因為（我）家人睡了，我直接到公司（按指查獲地）等他
    。
    」（偵卷九五頁正、反面）可見被告所辯伊與戊○○同住，供應沈某吃睡，沈某
    不必以電話向伊買毒一節，尚非全然可信。
  (九)被告係與吳承柏共同將海洛因販售予戊○○，已經戊○○在警訊中供明在卷，有
    如前述，縱然吳承柏否認販毒，仍不否認自己綽號「阿寶」，且與被告及戊○○
    均相認識（本院更(三)卷八三頁），乃被告竟否認與吳承柏相識（原審訴緝卷三九
    頁），足見其極力撇清，以求脫罪。其與吳承柏共同販售海洛因予戊○○之事，
    不容狡賴。
  (十)至於本件查獲之毒品海洛因經檢驗成分結果，以己○○所持有之毒品含海洛因成
    分七三．三六％為最低，被告所持有部分含海洛因成分為八二．五四％次之，戊○○所持有者含海洛因成分八九．六八％為最高，已見前述，衡以該毒品買賣之
    售價既不相同，成分因此不同，尚不違交易常規，何況毒品交易多有摻加其他白
    色粉狀物之常情，為眾所週知之事實，而戊○○持有之毒品，部分係吳承柏帶往
    三重市向他人所購得，（詳見本院更(四)卷一二六頁），從而與本件被告所被查獲
    之成分不完全相同，實亦不足為奇，不能因此即否定被告有販毒之事。
  (十一)縱然共犯吳承柏被訴販賣毒品予丁○○部分，已經判決無罪確定（本院更(三)卷九
    八至一○一頁，本院八十七年上訴字第一一三六號判決書），但此係無何證據認
定吳承柏與被告有共同販賣海洛因予丁○○（詳如後述），不能執此認定被告未
    販賣海洛因予己○○及與吳承柏共同販賣海洛因予戊○○。
  (十二)綜上所述，被告確有夥同吳承柏共同連續販賣毒品海洛因予戊○○以及單獨販賣
    海洛因予己○○之行為。雖本件因被告否認犯罪而難查清被告如何販入及於賣出
    間有何價差，可資圖利，惟販賣毒品海洛因係屬重罪，被告苟未獲利，焉有可能
    大量持有，並多次販賣毒品予戊○○及己○○，被告應有藉販賣毒品海洛因而獲
    利之情事，亦堪認定。本案事證明確，被告否認販賣毒品云云，無非卸責之詞，
    不足採信，其犯行堪以認定。
三、按毒品危害防制條例於八十七年五月二十二日修正公布施行，將原肅清煙毒條例
    有關販賣、施用毒品海洛因之規定，亦納入該條例之中，新修訂之毒品危害防制
    條例第四條第一項係規定：「製造、運輸、販賣第一級毒品（指海洛因、嗎啡等
    ）者，處死刑或無期徒刑；處無期徒刑者，得併科新台幣一千萬元以下罰金。」
    比較修正前即被告行為時原肅清煙毒條例第五條第一項：「販賣、運輸、製造毒
    品，處死刑或無期徒刑。」之規定，以修正後之法律為重，依刑法第二條第一項
    但書之規定，應適用較有利於被告之修正前之行為時法。核被告所為，係犯原肅
    清煙毒條例第五條第一項之販賣毒品罪。就六次販賣海洛因予戊○○部分，被告
    與吳承柏間有犯意聯絡與行為分擔，應成立共同正犯。被告先後多次販毒行為，
    時間緊接，犯罪構成要件相同，顯係基於概括之犯意為之，應依連續犯論以一罪
    。
四、原審就此部分（被告另犯連續施用毒品罪部分，已判刑確定），予以論罪科刑，
    固非無見，惟原審未及比較新舊法之規定，且販賣毒品所得二十萬元未依法宣告
    沒收，又塑膠袋一百個並無何證據認定屬被告所有，原判決併予宣告沒收，均有
    未當。被告上訴否認有共同連續販賣毒品海洛因行為，雖無足取，惟原判決既有
    上開可議之處，自應由本院將原判決關於被告販賣毒品部分撤銷改判。爰審酌被
    告犯罪之動機、目的、所生危害及其犯罪後之態度等一切情狀，量處無期徒刑，
    並依法宣告褫奪公權終身。查獲毒品海洛因三包（驗餘淨重一０七．三四公克、
    袋重三．四二公克），應依原肅清煙毒條例第十二條前段沒收銷燬之。另被告各
    次販賣毒品所得金錢，共新台幣二十萬元，應依同條例第十三條第一項之規定宣
    告沒收。被告與戊○○、陳泰宏及冒德旺於八十三年六月十六日十四時許，在台
    北市○○街一三八號八樓之一現場被查獲時，警員在現場查獲之塑膠袋一百個，
    業據陳泰宏證稱為其所有（本院更(三)卷一四五頁、更(四)卷七０頁），足見並非被
    告所有及供預備販賣海洛因所用之物，故依法不得宣告沒收。另在台北市○○街
    五號凱華飯店五０八室查扣之毒品海洛因一包（淨重三十六點五四公兄，袋重一
    點二公克），係己○○所有，另戊○○所有之海洛因一包（淨重八點九六公克，
    袋重二點三四公克），依戊○○在警訊時之供述，係其被查獲之前一日（即八十
    三年六月十五日）向被告及吳承柏買受而剩餘之海洛因，又據其供述每次購買一
    錢重即三．七五公克，則其餘之毒品海洛因五．二一公克，顯係戊○○向不詳姓
    名者購入者，上開二包毒品海洛因均已於己○○、戊○○所犯毒品案件中，經原
    審法院宣告沒收銷燬確定，有該法院八十三年訴字第二三八０號及八十七年訴緝
    字第二四三號判決可憑，併此明。
五、檢察官移送最高法院併辦，指被告另與吳承柏共同販賣海洛因予丁○○（偵字八
    二六八號、二四一七八號及他字第一０六五號），認被告此部分另成立販賣毒品
    海洛因罪，並與前述論罪之犯行有連續犯之裁判上一罪關係云云。經查檢察官係
    依據丁○○於警訊中供稱，向綽號「阿寶」買海洛因，「阿寶」叫吳承柏，庚○○就是我與吳承柏交易時，我拿錢給吳承柏，吳承柏將錢交給庚○○之供詞，即
    簽分被告庚○○及吳承柏共同販賣海洛因偵辦，並將被告部分移送併辦（見他字
    第一０六五號卷第一頁、第三頁、第六頁）。惟丁○○於其涉嫌台灣台中地方法
    院檢察署八十三年偵字第七０六０號肅清煙毒條例案件，在台北縣刑警隊借提訊
    問時供稱：「我都是向綽號『少雄』及『阿寶』等二人購買。．．．我只知綽號
    『阿寶』叫吳承柏，住台北市○○街一八八巷，我也是打他的呼叫器00000
    00呼叫００九，再約定交易的數量、地點，我共向他購買過二次，第一次是八
    十三年三月初，交易地點在台北市○○街一八八巷口由『阿寶』親手給我二塊（
    十八點六兩）海洛因，我付給他新台幣壹佰萬元，第二次交易地點相同，數量一
    塊金額新台幣伍拾萬元，是我本身吸食要用的。」，嗣又供稱：「庚○○就是我
    與吳承柏交易毒品時，我拿錢向吳某買，而吳某即將錢轉交給庚○○外出買貨回
    來交給我，今早勘察合江街之處亦為吳承柏、庚○○二人合住的地方」，嗣於檢
    察官偵查中供證稱：「吳承柏是常去庚○○住處，但二人並未住一起，．．．（
    向吳承柏買）一次，是三月底四月初，有十多萬元，重量不清楚」等語，綜觀上
    開證人丁○○陳稱其向吳承柏買毒品之次數，或一次，或二次，金額或為一百萬
    元，或為十多萬元，前後所陳，不僅買受毒品之次數不同，且其金額甚或有數十
    萬元之極大歧異。證人丁○○之證言顯有瑕疵，在本院審理中證稱：「我對庚○○一點印象都沒有，．．．我不知道吳承柏與庚○○的關係，警察有將我吊起來
    滴水，所以只要有人名讓我說，我就說了（本院更(五)卷九十一年三月八日筆錄。
    」益見其先前所供難以盡信。參以吳承柏在上開被訴販賣毒品案件中，始終堅決
    否認有共同販賣毒品海洛因予丁○○之犯行，而被告如何外出購買毒品回來交付
    丁○○，經查亦無確切證據足資證明，況吳承柏被訴共同連續販賣毒品海洛因予
    丁○○部分，業經本院於八十七年七月三十日以八十七年度上訴字第一一三六號
    判決無罪確定在案，有上開判決正本附卷可稽（本院更(三)卷九八至一０一頁），
    此外又查無其他確切證據足證丁○○之供述與事實相符，自屬不能證明被告此部
    分犯罪。從而併辦部分與本案論罪科刑部分，即無裁判上一罪之關係，應退回由
    檢察官自行處理，併此明。
據上論斷，應依刑事訴訟法第三百六十九條第一項前段、第三百六十四條、第二百九
十九條第一項前段，原肅清煙毒條例第五條第一項、第十二條前段、第十三條第一項
，刑法第十一條前段、第二條第一項但書、第二十八條、第五十六條、第三十七條第
一項，判決如主文。
本案經檢察官陳明光到庭執行職務。
中      華      民      國    九十一    年      六      月      五      日
                              臺灣高等法院刑事第十四庭
                                  審判長法  官  陳  祐  輔
                                        法  官  陳  國  文
                                        法  官  洪  昌  宏
右正本證明與原本無異。
如不服本判決應於收受送達後十日內向本院提出上訴書狀，其未敘述上訴之理由者並
得於提起上訴後十日內向本院補提理由書（均須按他造當事人之人數附繕本）。
                                        書記官  廖  月  女
中      華      民      國    九十一    年      六      月      十      日
附錄：本案論罪科刑法條全文
原肅清煙毒條例第五條第一項：
販賣、運輸、製造毒品、鴉片或麻煙者，處死刑或無期徒刑。
